【裁判字號】    95,上訴,2581
【裁判日期】    950911
【裁判案由】    毒品危害防制條例
【裁判全文】
臺灣高等法院刑事判決                95年度上訴字第2581號
上  訴  人  臺灣桃園地方法院檢察署檢察官
被      告  甲○○
                    （現於臺灣桃園女子監獄執行中）
上列上訴人因被告違反毒品危害防制條例案件，不服臺灣桃園地
方法院94年度訴字第1863 號，中華民國95年4月25日第一審判決
（起訴案號：臺灣桃園地方法院檢察署94年度毒偵字第3274號，
暨移送併辦審理案號：95年毒偵字第763 號、95年毒偵第2668號
），提起上訴，本院判決如下：
    主  文
原判決撤銷，發回臺灣桃園地方法院。
    理  由
一、原審判決略以：被告甲○○於強制戒治執行完畢後5 年內，
    復基於施用第一級毒品海洛因之概括犯意，於民國（下同）
    94年5月初某日起至95年3月13日21時許止，在桃園縣平鎮市
    ○○路○段32號10樓之2租屋處、同縣市○○○路155 巷12號
    6 樓住處等地，以將第一級毒品海洛因摻入香菸內再點燃加
    以吸食之方式，連續施用第一級毒品海洛因多次；另基於施
    用第二級毒品甲基安非他命之概括犯意，於94年5 月29日某
    時起至95年3月13日21時許止，在上址，以其所有塑膠鏟（
    非專供）舀裝第二級毒品甲基安非他命置入其所有之玻璃球
    吸食器（非專供）加以燒烤吸食之方式，連續施用第二級毒
    品甲基安非他命多次。嗣於94年6月1日17時50分許，為警經
    其同意搜索，在其位於桃園縣平鎮市○○路○段32號10樓之2
    租屋處扣得第一級毒品海洛因1 包（淨重1.83公克，空包裝
    重0.25公克，純質淨重0.26公克）、第二級毒品甲基安非他
    命2 包（其中1包驗餘含袋毛重15.560公克，另1包驗餘含袋
    毛重2.754 公克）、均殘餘第二級毒品甲基安非他命之吸食
    器1組及玻璃球吸食器3個、塑膠鏟子2 支及與本案無關未含
    法定毒品成分之不明白色粉末1 包（淨重2.66公克，空包裝
    重0.47公克）及電子磅秤1台、分裝袋1包等物，遂對其採尿
    而查獲。又於95年1 月23日14時30分許，為警持本院核發之
    搜索票前往桃園縣平鎮市○○路○ 段124巷7號孫慶文住處搜
    索，在該處房間垃圾桶內扣得在場之彭兆明所有與本案無關
    之疑似第一級毒品海洛因殘渣袋1只、削尖吸管1支、注射針
    筒1支及孫慶文所有與本案無關之玻璃球吸食器1個，遂對在
    場之甲○○採集尿液而查獲。本件經檢察官與被告於審判外
    達成協商之合意且被告已認罪，其合意內容為：被告連續施
    用第一級毒品海洛因部分願受科刑範圍為有期徒刑10月；連
    續施用第二級毒品甲基安非他命部分願受科刑範圍為有期徒
    刑6月，合併願受應執行有期徒刑1年4 月。經查，上開協商
    合意並無刑事訴訟法第455條之4第1 項所列情形之一，檢察
    官聲請改依協商程序而為判決，爰不經言詞辯論，於協商合
    意範圍內為協商判決。
二、檢察官上訴意旨略以：原審諭知被告甲○○連續施用第一、
    二級毒品，而論處有期徒刑1年4月罪刑之判決，固屬卓見。
    惟被告甲○○另於95年3 月17日為臺灣桃園女子監獄採尿送
    驗前26小時及96小時內某時，在不詳地點施用第一級毒品海
    洛因及第二級毒品安非他命之行為，涉有施用毒品犯行，而
    上開犯行與原判決所認事實，具有連續犯之裁判上一罪關係
    ，惟原審未及斟酌審判，難認原判決允當等語。
三、經查：
  (一)按除所犯為死刑、無期徒刑、最輕本刑3 年以上有期徒刑之
    罪或高等法院管轄第一審案件者外，案件經檢察官提起公訴
    或聲請簡易判決處刑，於第一審言詞辯論終結前或簡易判決
    處刑前，檢察官得於徵詢被害人之意見後，逕行或依被告或
    其代理人、辯護人之請求，經法院同意，就被告願受科刑之
    範圍或願意接受緩刑之宣告於審判外進行協商，經當事人雙
    方合意且被告認罪者，由檢察官聲請法院改依協商程序而為
    判決。又依本編協商程序所為之科刑判決，不得上訴。但有
    刑事訴訟法第455 條之4第1項第1款「有前條第2項之撤銷合
    意或撤回協商聲請者」、第2 款「被告協商之意思非出於自
    由意志者」、第4款「被告所犯之罪非第455條之2第1項所定
    得以聲請協商判決者」、第6 款「被告有其他較重之裁判上
    一罪之犯罪事實者」、第7 款「法院認應諭知免刑或免訴、
    不受理者」之情形之一，或協商判決違反同條第2 項「法院
    為協商判決所科之刑，以宣告緩刑、2 年以下有期徒刑、拘
    役或罰金為限」之規定者，不在此限。對於前項但書之上訴
    ，第二審法院之調查以上訴理由所指摘之事項為限。又第二
    審法院認為上訴有理由者，應將原審判決撤銷，將案件發回
    第一審法院依判決前之程序更為審判，同法第455 條之2第1
    項第1款、第455條之10第1、2、3項分別定有明文。
  (二)檢察官上訴請求併辦之被告犯罪事實，業經被告自白在卷，
    且有濫用藥物尿液檢體檢驗報告在卷可按，被告此部分之犯
    行自堪認定。而被告此部分犯行，與上開經協商判決部分，
    其犯罪時間緊接，所為犯罪構成要件相同，罪名相同，顯係
    基於概括犯意反覆為之，依修正前刑法第56條規定，應認係
    連續犯，而有裁判上一罪關係，自屬刑事訴訟法第455條之4
    第1項第6款之「被告有其他較重之裁判上一罪之犯罪事實」
    ，即有不得為協商判決之事由。從而檢察官之上訴為有理由
    ，自應由本院將原判決撤銷，發回原審法院，依判決前之程
    序更為審判，並不經言詞辯論為之。
據上論斷，應依刑事訴訟法第455條之10第1項但書、第3項，判
決如主文。
中    華    民    國    95    年    9    月    11     日
                  刑事第10庭    審判長法  官  劉景星
                                      法  官  陳博志
                                      法  官  李春地
以上正本證明與原本無異。
不得上訴。
                                      書記官  蘇秋
中    華    民    國    95    年    9     月    11    日


司法院資訊處製作；財團法人民間司法改革基金會備份。
